# 合作项目的账务处理

提问人：123456@15 时间：2016-10-10 15:33:55
A公司和B公司达成项目合作协议，A公司出钱，B公司出人力，B公司开具发票给客户，客户把钱给B公司，B公司按照协议收70%管理费，30%费用给A公司。
A公司支付钱以后，怎么做账务处理呢 A公司收到30%费用时，怎么做账务处理呢项目合作有没有相关的具体核算办法或相关要求？

回答人：chenyiwei
此类项目合作的会计处理在很大程度上取决于合同的约定。建议详细阅读合同主要条款，确定ＡＢ双方中哪一方对该项目起主导作用，该项目在A还是B的体内运作，双方的利润分享和亏损分担机制等，明确这些问题之后再来讨论会计处理问题。